

Moch. Dzawil Haiat August, 30th 2000 | Central Jakarta, DKI Jakarta

087785381291 | mhaikal127@gmail.com | https://www.linkedin.com/in/moch-dzawil-haiat/ | https://mdhaiat.vercel.app/

Personal Summary

I am a web developer who is excited about new experiences in project development. Proficient in programming languages like PHP and tools like Framework Laravel, Javascript, Vue JS, Bootstrap, and Tailwind CSS, I am always ready to create engaging and responsive web solutions. Each project is an opportunity for me to learn more and provide exceptional web experiences.

Skills

Javascript: Moderate

PHP, HTML5, Laravel, CSS, Bootstrap, TailwindCSS, MYSQL: Good

Personal Skills Adaptability, Teamwork, Hard Work, Honesty, Time Management

Language Skills Indonesian: Native

English: Beginner Level

Work Experience

> PT. Nose Herbal Indo (Jakarta Utara, DKI Jakarta)

Web Developer (May 2022 - now)

- Build and maintenance a web company profile
- Build and maintenance a web application for reseller
- Build and maintenance a web application for recuitment
- Build and maintenance a web application for booking meeting room and vehicle operational
- Maintenance existing web application erp
- Troubleshooting printer, computer, and software
- ➤ Hero Web Desain (Surabaya, Jawa Timur)

Freelancer Web Developer (February 2021 – December 2021)

- Build and maintenance a web application car rental
- Build and maintenance a web application online invitation

Education

➤ University of 17 August 1945 (2018-2022)

Bachelor's Degree of Informatics Engineering

- GPA 3.68
- The award for Captivating Work by the Mass Media (2022)

Piagam Penghargaan



REKTOR UNIVERSITAS 17 AGUSTUS 1945 SURABAYA

The Inspiring Figure Unitag

Memberikan Penghargaan Kepada:

Moch Dzawil Haiat

Wisudawan Program Studi Teknik Informatika, Fakultas Teknik Universitas 17 Agustus 1945 Surabaya yang telah berprestasi sebagai

SKRIPSI/TUGAS AKHIR MENARIK VERSI MEDIA
"Rancang Bangun Sistem Informasi Manajemen Kehadiran Karyawan Berbasis
Website dengan QR Code dan PHP Native pada Hero Web Desain"

Surabaya, 05 Maret 2022

Prof. Dr. Mulyanto Nugroho, MM., CMA., CPA

NPP: 22020.93.0308



UNIVERSITAS 17 AGUSTUS 1945 SURABAYA Biro Akademik

Jl. Semolowaru 45 Surabaya Telp. (031) 5931800 Fax. (031) 5927817 Website: http://www.untag-sby.ac.id, email: humas@untag-sby.ac.id

PERKEMBANGAN STUDI

Nama: Moch. Dzawil HaiatTahun MasukNo. Pokok Mahasiswa: 1461800109No. Transkrip

Tempat, Tanggal Lahir : Surabaya, 30 Agustus 2000 Fakultas/Program Studi : Teknik/

Status Waktu Mendaftar : Baru Teknik Informatika

Tanggal Lulus :

MATA KULIAH	SEM.	BOBOT SKS	NILAI
000102 - PENDIDIKAN PANCASILA	1	2	Α
000702 - PENDIDIKAN KEWARGANEGARAAN	1	2	B+
000802 - BAHASA INDONESIA	1	2	Α
001002 - ILMU SOSIAL BUDAYA DASAR	1	2	Α
4616012 - MATEMATIKA LOGIKA	1	2	Α
4616022 - KALKULUS	1	2	AB
4616032 - MATEMATIKA DISKRIT	1	2	B+
4616042 - KONSEP BAHASA PEMROGRAMAN	1	2	AB
4616052 - PENGANTAR INFORMATIKA	1	2	Α
4616063 - ALGORITMA DAN STRUKTUR DATA	1	3	AB
4616074 - DASAR - DASAR PEMROGRAMAN	1	4	AB
000202 - PENDIDIKAN AGAMA ISLAM	2	2	Α
4616083 - BAHASA INGGRIS	2	3	AB
4616093 - TEKNIK PEMROGRAMAN LANJUT	2	3	Α
4616103 - PEMROGRAMAN BERORIANTASI OBYEK	2	3	AB
4616114 - SISTEM DIGITAL	2	4	AB
4616122 - ANALISIS ALGORITMA	2	2	AB
4616142 - INTERPERSONAL SKILL	2	2	A-
4646133 - SISTEM OPERASI	2	3	AB
4616154 - PROBABILITAS DAN STATISTIKA	3	4	B+
4616162 - TEORI BAHASA DAN OTOMATA	3	2	A-
4616175 - MANAJEMEN DATA DAN INFORMASI	3	5	A-
4616183 - SISTEM JARINGAN KOMPUTER	3	3	AB
4616194 - KOMPUTA DAN PERMOD PERSAMAAN DIFERENSIAL	3	4	A-
4616204 - REKAYASA PERANGKAT LUNAK	4	4	AB
4616212 - MANAJEMEN PROYEK PERANGKAT LUNAK	4	2	Α
		71	

ranggar Luius .			I
MATA KULIAH	SEM.	BOBOT SKS	NILAI
4616223 - INTERAKSI MANUSIA KOMPUTER	4	3	A-
4616233 - PENGEMBANGAN TEKNOLOGI WEB	4	3	A-
4616243 - ARSITEKTUR DAN ORGANISASI KOMPUTER	4	3	A-
4616253 - TEKNIK KOMPILASI	4	3	A-
4616263 - KECERDASAN BUATAN	4	3	B-
4616272 - ALJABAR LINIER	5	2	AB
4616282 - TEKNIK MULTIMEDIA	5	2	A-
4616293 - PENGEMBANGAN TEKNOLOGI MOBILE	5	3	AB
4616304 - KOMPUTER GRAFIK DAN VISUAL DATA	5	4	A-
4616313 - PENGEMBANGAN SISTEM CERDAS	5	3	Α
4616323 - PENGOLAHAN BAHASA ALAMI	5	3	Α
4616333 - SISTEM KEAMANAN KOMPUTER	6	3	Α
4616342 - ETIKA TEKNOLOGI INFORMASI	6	2	Α
4616353 - PENGEMBANGAN GAME	6	3	B+
4616362 - KOMPUTASI PARALEL	6	2	AB
4616374 - KOMPUTASI CERDAS BERBASIS VISI	6	4	A-
4616383 - ENTERPRENEURSHIP	6	3	A-
4616391 - KERJA PRAKTEK	6	1	AB
005032 - KULIAH KERJA NYATA	7	2	Α
4616403 - TEKNIK TEMU KEMBALI INFORMASI	7	3	Α
4616413 - ARSITEKTUR ENTERPRISE	7	3	A-
4616423 - MANAJEMEN PROSES PERANGKAT LUNAK	7	3	Α
4616432 - JAMINAN KUALITAS PERANGKAT LUNAK	7	2	A-
4616443 - EMERGING TECHNOLOGY	7	3	Α
4616452 - PENULISAN ILMIAH	7	2	B+
4616465 - TUGAS AKHIR	8	5	A-
		73	

 $IPK = \frac{Jumlah (Kredit x Nilai)}{Jumlah Kredit} \frac{530}{144} = 3.68$

Judul Skripsi: RANCANG BANGUN SISTEM INFORMASI

MANAJEMEN KEHADIRAN KARYAWAN BERBASIS WEBSITE DENGAN QR CODE DAN PHP NATIVE PADA HERO WEB DESAIN

Judul Skripsi DESIGN AND BUILD A WEBSITE-BASED (Eng): EMPLOYEE ATTENDANCE MANAGEMENT INFORMATION SYSTEM WITH QR CODE AND

PHP NATIVE ON HERO WEB DESIGN

Pembimbing I: AHMAD HABIB, S.KOM., M.M.

Pembimbing II:

Surabaya, 22 Maret 2022 Kepala Biro Akademik.

Dwi Harini Sulistyawati, S.ST.,MT NPP. 20460160702 Memberikan Ijazah Kepada Awards this certificate to

Tempat dan Tanggal Lahir Place and Date of Birth

Nomor Pokok Mahasiswa/Tahun Masuk Student Registration Number/ Enrollment Year

Nomor Induk Kependudukan

Program Pendidikan Degree Program

Fakultas Faculty

Program Studi Study Program

Nomor Akreditasi Perguruan Tinggi University Accreditation Status

Nomor Akreditasi Program Studi Study Program Accreditation Status

Tanggal Kelulusan
Date of Conferment

Moch. Dzawil Haiat

: Surabaya, 30 Agustus 2000 Surabaya, August 30th, 2000

: 1461800109 / 2018

: 3578103008000006

: Sarjana (S1) Undergraduate

: Teknik

Engineering

Teknik Informatika
Informatics Engineering

: Terakreditasi Berdasarkan Keputusan BAN-PT No. 485/SK/BAN-PT/Akred/PT/XII/2018, 28 Desember 2018

**Accredited by the National Accreditation Board-Higher Education Decree No. 485/SK/BAN-PT/Akred/PT/XII/2018, December 28th, 2018

: Terakreditasi Berdasarkan Keputusan BAN-PT No. 12648/SK/BAN-PT/Ak-PPJ/S/XI/2021, 23 November 2021

Accredited by the National Accreditation Board-Higher Education Decree No.12648/SK/BAN-PT/Ak-PPJ/S/XI/2021, November 23rd, 2021

: 20 Januari 2022 January 20th, 2022

Ijazah ini diberikan setelah yang bersangkutan memenuhi semua persyaratan yang ditentukan, dan kepadanya dilimpahkan segala wewenang dan hak yang berhubungan dengan ijazah yang dimilikinya, serta berhak memakai gelar Sarjana Komputer (S.Kom.)

The bachelor's degree is awarded upon the fulfillment of all prescribed requirements, and the awardee is extended with all authority and rights appertaining to it, and the honors of academic title Bachelor of Computer Engineering

Rektor, Rector,

Prof. Dr. Mulyanto Nugroho, M.M., CMA., CPA.

NPP. 20220930308

Surabaya, 05 Maret 2022 Surabaya, March 5th, 2022 Dekan, Dean,

formo-or

Dr. Ir. Sajiyo, M.Kes. NPP. 20410900197